臺灣板橋地方法院刑事判決　　　　　　　94年度訴字第811號
公　訴　人　臺灣板橋地方法院檢察署檢察官
被　　　告　甲○○
義務辯護人　解家源律師
上列被告因違反槍砲彈藥刀械管制條例案件，經檢察官提起公訴
（九十四年度偵字第三三三九號），本院判決如下：
    主  文
甲○○未經許可，持有可發射子彈具有殺傷力之改造手槍，處有
期徒刑年貳月，併科罰金新臺幣萬元，罰金如易服勞役，以
新臺幣玖佰元即銀元佰元折算壹日。扣案之改造手槍壹支（槍
枝管制編號：0000000000，含彈匣壹個）及具殺傷力
之土造子彈顆，均沒收。
    事  實
一、甲○○明知具有殺傷力之槍砲及可供槍砲使用之子彈，係槍
    砲彈藥刀械管制條例所列管之槍砲、彈藥，非經主管機關許
    可，不得非法持有，於民國九十四年一月中旬某日，在台北
    市○○街附近，向綽號「小林」之真實姓名年籍不詳成年男
    子購買仿FN廠一九一０型半自動手槍製造之玩具手槍換裝金
    屬槍管改造而成具有殺力之改造手槍一枝（槍枝管制編號：
    0000000000，含彈匣一個）及具有殺傷力之改造
    子彈四顆（其中一顆因採樣試射鑑定而不具子彈功能，尚餘
    三顆；此外，「小林」尚併同交付一顆不具殺傷力之子彈，
    惟此部分尚不構成本件犯罪），而持有之。嗣於九十四年二
    月五日晚上八時三十分許，在臺北縣新莊市○○街八十號前
    ，為警持搜索票在其所駕駛之車號一二一九－ＫＣ號自用小
    客車內，查扣前開具殺傷力之改造手槍一枝（含彈匣一個）
    、具殺傷力之改造子彈四顆（另有不具殺傷力之改造子彈一
    顆），始查悉上情。
二、案經臺北縣政府警察局新莊分局報請臺灣板橋地方法院檢察
    署檢察官偵查起訴。
    理  由
一、上開犯罪事實，業據被告甲○○先後於本院準備程序及審理
    時坦承不諱，且有以仿FN廠一九一０型半自動手槍製造之玩
    具手槍換裝土造金屬槍管改造而成具殺傷力之改造手槍一支
    （槍枝管制編號：0000000000，含彈匣一個）及
    具殺傷力之土造子彈四顆（其中一顆業經採樣試射擊發，剩
    餘三顆）扣案足資佐證。且扣案之上開改造手槍一支、土造
    子彈五顆經送鑑定，鑑定結果認上開手槍一支係由仿FN廠一
    九一０型半自動手槍製造之玩具手槍，更換土造金屬槍管改
    造而成之改造手槍，機械性能良好，可擊發適用之子彈，認
    具殺傷力；送鑑改造子彈五顆，認均係土造子彈上開土造子
    彈（具直徑約七點八八釐米土造金屬彈頭），採樣二顆試射
    ，其中一顆可擊發，認具殺傷力；另一顆，無法擊發，認不
    具殺傷力，此有內政部警政署刑事警察局九十四年三月三十
    日刑鑑字第０九四００四四六七五號槍彈鑑定書一份附卷可
    稽（見偵查卷第五十四至五十六頁），自足認被告前開自白
    應與事實相符，堪予採信。本件事證明確，被告犯行堪予認
    定。
二、查被告甲○○持有上開槍彈後，槍砲彈藥刀械管制條例於九
    十四年一月二十六日修正公布，並於同年月二十八日施行，
    其中第四條第一項第一款關於「其他可發射金屬或子彈具有
    殺傷力之各式槍砲」之槍砲定義規定並無變更，原第十一條
    第四項關於未經許可持有其他可發射金屬或子彈具有殺傷力
    各式槍砲罪之規定則經刪除，並改列於修正後第八條第四項
    ，法定刑亦由原定之「一年以上七年以下有期徒刑，併科新
    台幣七百萬元以下罰金」，提高修正為「三年以上十年以下
    有期徒刑，併科新台幣七百萬元以下罰金」。按以玩具手槍
    改造而成可發射子彈具有殺傷力之槍枝，核屬槍砲彈藥刀械
    管制條例第四條第一項第一款所定之「其他可發射金屬或子
    彈具有殺傷力之各式槍砲」。又未經許可無故持有可發射子
    彈具有殺傷力之槍枝、子彈，其持有之繼續，為行為之繼續
    ，亦一經持有該槍彈，罪即成立，但其完結須繼續至持有行
    為終了時為止，則持有該槍彈行為，自亦屬行為之繼續，其
    犯罪之完結須繼續至持有行為終了時，是以持有槍砲及子彈
    之犯罪為繼續犯，於其終止持有之前，犯罪行為仍在繼續實
    施之中，其間法律縱有變更，但其行為既繼續實施至新法施
    行以後，自無行為後法律變更之可言，最高法院著有八十九
    年度台非字第一八六號判例可資參照。本件被告於九十四年
    一月中旬某日起持有改造手槍及土造子彈之行為固始於槍砲
    彈藥刀械管制條例修正之前，然其持有行為既延續至該條例
    修正施行時仍未終止，循據上開說明，其持有犯罪行為自仍
    在繼續中，無行為後法律變更之可言，應依槍砲彈藥刀械管
    制條例修正後關於未經許可持有其他可發射金屬或子彈具有
    殺傷力各式槍砲與子彈之罪名論處。被告甲○○未經許可無
    故持有該改造手槍一枝（含彈匣一個）及具殺傷力之土造子
    彈四顆，核其所為，係犯同條例第八條第四項無故持有可發
    射金屬或子彈具有殺傷力之改造手槍罪，及同條例第十二條
    第四項之未經許可持有子彈罪。被告以一持有行為同時持有
    上開槍、彈，為想像競合犯，應從一重之未經許可持有可發
    射金屬或子彈具有殺傷力之改造手槍罪論處。爰審酌槍、彈
    屬高度危險之物品，非經主管機關許可不得非法持有，擅自
    持有槍、彈之行為，對他人生命、身體安全及整體社會治安
    極易產生嚴重危害，被告無故取得槍、彈而持有，其犯罪情
    節及所生危害顯然不輕；惟考量被告並無犯罪前科，此有卷
    附台灣高等法院被告前案紀錄表一份可證，素行尚屬良好，
    智識程度為高中肄業（參被告警詢筆錄教育程度欄之記載）
    ，且其犯後已知坦承犯行，態度良好等一切情狀，量處如主
    文所示之刑，並就併科罰金部分諭知易服勞役之折算標準，
    以示儆懲。
三、扣案之仿FN廠一九一０型半自動手槍製造之玩具手槍換裝土
    造金屬槍管改造而成之改造手槍一支（槍枝管制編號：00
    00000000，含彈匣一個）及具殺傷力之土造子彈四
    顆（原扣案具殺傷力之子彈五顆，其中二顆業經採樣試射擊
    發，其中一顆具有殺傷力，另一顆不具殺傷力，已如前述）
    ，其中業已試射擊發之子彈一顆，已不具子彈之功能，非違
    禁物，性質上亦不屬所犯非法持有子彈罪所用之物，故不宣
    告沒收，其餘三顆均認具有殺傷力，均屬違禁物，應依刑法
    第三十八條第一項第一款之規定宣告沒收。
據上論斷，應依刑事訴訟法第二百九十九條第一項前段，槍砲彈
藥刀械管制條例第八條第四項、第十二條第四項，刑法第十一條
前段、第五十五條、第四十二條第二項、第三十八條第一項第一
款，罰金罰鍰提高標準條例第二條，現行法規所定貨幣單位折算
新台幣條例第二條，判決如主文。
本案經檢察官曾文鐘到庭執行職務。
中　　華　　民　　國　　94　　年　　11　　月　　24　　日
                  刑事第十庭審判長法  官  侯志融
                                  法　官  張宏節
                                  法  官  楊博欽
以上正本證明與原本無異。
如不服本判決，應於送達後十日內向本院提出上訴狀（須附繕本
）。
                                  書記官　張玉如
中　　華　　民　　國　　94　　年　　11　　月　　24　　日
附錄本案論罪科刑法條全文：
槍砲彈藥刀械管制條例第八條
未經許可，製造、販賣或運輸鋼筆槍、瓦斯槍、麻醉槍、獵槍、
空氣槍或第四條第一項第一款所定其他可發射金屬或子彈具有殺
傷力之各式槍砲者，處無期徒刑或五年以上有期徒刑，併科新臺
幣一千萬元以下罰金。
未經許可，轉讓、出租或出借前項所列槍枝者，處五年以上有期
徒刑，併科新臺幣一千萬元以下罰金。
意圖供自己或他人犯罪之用，而犯前二項之罪者，處無期徒刑或
七年以上有期徒刑，併科新臺幣一千萬元以下罰金。
未經許可，持有、寄藏或意圖販賣而陳列第一項所列槍枝者，處
三年以上十年以下有期徒刑，併科新臺幣七百萬元以下罰金。第
一項至第三項之未遂犯罰之。
槍砲彈藥刀械管制條例第十二條
未經許可，製造、販賣或運輸子彈者，處一年以上七年以下有期
徒刑，併科新台幣五百萬元以下罰金。
未經許可，轉讓、出租或出借子彈者，處六月以上五年以下有期
徒刑，併科新台幣三百萬元以下罰金。
意圖供自己或他人犯罪之用，而犯前二項之罪者，處三年以上十
年以下有期徒刑，併科新台幣七百萬元以下罰金。
未經許可，持有、寄藏或意圖販賣而陳列子彈者，處五年以下有
期徒刑，併科新台幣三百萬元以下罰金。
第一項至第三項之未遂犯罰之。
